【裁判字號】    89,易,1168
【裁判日期】    890929
【裁判案由】    違反毒品危害防制條例
【裁判全文】
臺灣屏東地方法院刑事判決                        八十九年度易字第一一六八號
    公  訴  人  臺灣屏東地方法院檢察署檢察官
    被      告  甲○○
右列被告因違反毒品危害防制條例案件，經檢察官提起公訴（八十九年度毒偵字第一
四○九號），本院判決如左：
    主  文
甲○○連續施用第二級毒品，累犯，處有期徒刑捌月。
扣案之毒品甲基安非他命（毛重）貳點貳公克，沒收銷燬之。
    事  實
一、甲○○曾於民國八十三、八十五年間各犯有違反麻醉藥品管理條例案件一次，經
    法院分別判處有期徒刑一年三月、四月確定，二罪接續執行甫於八十六年十一月
    十六日執行完畢（於八十六年六月六日縮短刑期執行期滿假釋付保護管束中，俟
    於同年十一月十六日保護管束期滿，未經撤銷假釋）。又於八十七年間因施用第
    二級毒品安非他命件，經台灣高雄地方法院送強制戒治後，由台灣高雄地方法院
    檢察署檢察官於八十七年九月二十二日，以八十七年度偵字第一七二四六號為不
    起訴處分確定。再於八十七年間因施用第二級毒品甲基安非他命案件，經台灣屏
    東地方法院檢察署聲請裁定送強制戒治後，並由該署檢察官以八十七年度偵字第
    七三七三號、八十八年度毒偵緝字第五號提起公訴，而於八十八年十一月二十九
    日，經本院以八十八年度易字第一二五四號判處有期徒刑六月確定（執行中，刑
    期至八十九年十二月二十五日止）。惟查被告竟仍不知悔改，復基於概括犯意，
    自八十九年六月初起至同年月二十五日二十二時許止，連續在屏東縣屏東市和平
    公園內等處施用第二級毒品甲基安非他命，為警於八十九年六月二十六日在屏東
    縣屏東市○○路查獲，並於所騎乘之車牌號碼：ＰＨＲ─七七○號機車皮包（置
    物箱）內，扣得安非他命（毛重）二．二公克。
二、案經屏東縣警察局屏東分局報告台灣屏東地方法院檢察署檢察官偵查起訴。
    理  由
一、訊據被告甲○○於本院審理時，坦承有於上開時、地，連續施用第二級毒品甲基
    安非他命之事實不諱，核與被告為警查獲時所採尿液送屏東縣衛生局檢驗結果，
    確呈甲基安非他命陽性反應之事實相符，有該局八十九年六月二十八日屏縣衛檢
    六字第八九○一九八號煙毒及麻醉藥品類委託檢驗結果通知書在卷可稽；此外，
    並有扣案之第二級毒品甲基安非他命（毛重）二．二公克之扣押物品清單一紙附
    於偵查卷可資佐證，事證明確，被告上開連續施用第二級毒品之犯行洵堪認定，
    應予依法論科。
二、查甲基安非他命係屬中樞神經興奮劑，具有輕微之成癮性，服用後會產生依賴性
    、耐藥性，並引起不安、頭昏、顫抖、亢進性反應、失眠、焦慮、譫妄、慢性中
    毒、精神障礙、類似精神分裂症之錯覺、幻覺、妄想及伴有行動與性格異常等副
    作用，其劑量增大時，甚或會導致死亡；而其慣用者，由於精神錯亂，更具有暴
    力攻擊及反社會行為等傾向，情況極為嚴重，為毒品危害防制條例第二條第二項
    第二款所明定之第二級毒品，禁止持有、施打、吸用、販賣、轉讓。被告竟持以
    施用，故核被告甲○○所為，係犯毒品危害防制條例第十條第二項之施用第二級
    毒品罪，其持有毒品後又持以施用，持有部分業為施用犯行所吸收，不另論罪。
    被告連續多次施用第二級毒品犯行，係時間緊接，手法相同，觸犯構成要件相同
    之罪名，顯係基於概括之犯意反覆為之，應依連續犯之規定論以一罪，並依法加
    重其刑。又被告曾於八十三、八十五年間各犯有違反麻醉藥品管理條例案件一次
    ，經法院分別判處有期徒刑一年三月、四月確定，二罪接續執行甫於八十六年十
    一月十六日執行完畢；再於八十七年間因施用第二級毒品安非他命件，經台灣高
    雄地方法院送強制戒治後，由台灣高雄地方法院檢察署檢察官於八十七年九月二
    十二日，以八十七年度偵字第一七二四六號不起訴處分確定。復於八十七年間因
    施用第二級毒品甲基安非他命案件，經本院以八十八年度易字第一二五四號判決
    判處有期徒刑六月確定，目前尚在執行中，此有台灣高等法院被告全國前案紀錄
    表一紙附卷可查，其於受有期徒刑之執行完畢後五年以內再犯本案有期徒刑以上
    之罪，為累犯，應依刑法第四十七條之規定加重其刑；被告所應處之刑有二種以
    上刑之加重原因，應依法遞加之。爰審酌被告係三犯毒品危害防制條例第十條第
    二項之施用第二級毒品罪，惟犯後坦承犯行、頗有悔意，並請求從輕量刑等一切
    情狀，量處如主文所示之刑，以示儆懲。扣案之甲基安非他命（毛重）二．二公
    克，係被告所有並持以施用之毒品，爰併依毒品危害防制條例第十八條第一項之
    規定宣告沒收銷燬之。
據論斷，應依刑事訴訟法第二百九十九條第一項前段，毒品危害防制條例第十條第二
項、第十八條第一項，刑法第十一條前段、第五十六條、第四十七條，判決如主文。
本案經檢察官蔡榮龍到庭執行職務。
中      華      民      國      八十九      年    九    月    二十九    日
                                      臺灣屏東地方法院刑事第二庭
              法  官  柯盛益
右正本證明與原本無異。
對於本判決如有不服應於收受送達後十日內向本院提出上訴書狀上訴於台灣高等法院
高雄分院並按他造當事人之人數附具繕本。
                                          書記官   張福山
中      華      民      國      八十九      年    九    月    二十九    日
附錄本判決論罪科刑法條全文
毒品危害防制條例第十條第二項：
施用第二級毒品者，處三年以下有期徒刑。


司法院資訊處製作；財團法人民間司法改革基金會備份。
